【裁判字號】    95,交聲,60
【裁判日期】    950302
【裁判案由】    交管條例聲異
【裁判全文】
臺灣板橋地方法院刑事裁定              95年度交聲字第60號
原處分機關  交通部公路總局臺北區監理所
異  議  人  甲○○
上列異議人因不服原處分機關於民國94年12月15日所為北監自裁
字第裁40-C00000000號違反道路交通管理事件裁決書，聲明異議
，本院裁定如下：
    主  文
異議駁回。
    理  由
一、本件聲明異議意旨詳如附件聲明異議狀所載。
二、按「汽車駕駛人，駕駛汽車肇事致人受傷或死亡，應即採取
    救護或其他必要措施，並向警察機關報告，不得駛離；違者
    吊扣其駕照三個月至六個月；逃逸者吊銷駕駛執照」、「汽
    車駕駛人，曾依第二十七條第二項、第二十九條之二第四項
    、第三十五條第一項、第二項後段、第三項後段、第三十七
    條第二項、第五十四條、第六十一條第一項第一款、第二款
    、第六十二條第一項之規定吊銷駕駛執照者，終身不得考領
    駕駛執照，道路交通管理處罰條例第62條第1 項及67條第1
    項定有明文。
三、經查：被告於94年11月4 日7 時20分許，駕駛BU-0098 號自
    用小客車，行經台北縣新莊市○○路263 號前時，與由簡經
    緯所騎用之CHT-788 號機車發生擦撞肇事，致簡經瑋人車倒
    地後，因之受有右手背刮擦傷等傷害，業據被害人簡經緯於
    警詢中指述明確，並據異議人於聲明異議狀中所不否認在卷
    ，並有本院依職權調取本件車禍之道路交通事故現場圖、道
    路交通事故調查報告表（一）、（二）、現場及肇事車輛照
    片20紙，在卷可稽，足堪認定。雖異議人於聲明異議狀中辯
    稱其於肇事後，立即下車扶起簡經緯，並再三詢問是否要送
    醫治療，惟簡經瑋均未回答，僵持良久後，其不得已先送其
    妻前往上班，並留下電話予簡經瑋，約同日後見面處理，並
    無肇事逃逸之行為云云。經查：異議人於上開時地駕駛上開
    自用小客車與簡經瑋所騎用上開機車發生擦撞肇事，致簡經
    瑋因之受有上述之傷害乙情，既經本院認定明確，有如上述
    ，則無論異議人就本件車禍肇事之結果，有無任何刑事上之
    過失責任存在，異議人依道路交通管理處罰條例第62條第1
    項之規定，即有「向警察機關報告，不得駛離」之義務，而
    異議人於上開時地肇事後，雖經再三向簡經瑋詢問是否送醫
    乙節，惟其本人確未曾報請或委託第三人報請警察到場處理
    ，亦據異議人於聲明異議狀中所供述屬實，並核與簡經瑋於
    警詢中指述之情節相符，異議人即以其要載送其妻上班為由
    ，於上開肇事10分鐘後，逕行駕駛上開自用小客車離去上開
    現場乙情，應堪認定。再者，被告於上開時地駕駛上開自用
    小客車離去上開現場時，雖留有記載「顏/R」姓及行動電話
    「0000000000」之字條予簡經瑋，並約定當天10時，在台北
    縣新莊市「新泰醫院」見面乙情，並據簡經瑋於警詢中指述
    明確，而堪認定，然異議人本人事後不僅未依約於同日10時
    許，前往「新泰醫院」與簡經瑋見面，業據簡經瑋於警詢中
    供承明確，且異議人之本姓為「閻」，亦非「顏」，且其所
    留上開「0000000000」之行動電話，更係已經停用者，根本
    無法藉此連絡上異議人本人，足認異議人於上開時地駕駛上
    開自用小客車肇事，致簡經瑋因之受有上述之傷害後，不僅
    未向警察機關報告，即行駛離上開現場，更有藉留下上開內
    容不實之字條，以脫免上開道路交通管理處罰條例第62條第
    1 項所課予之責任，而有「逃逸上開現場」之事實明確，亦
    堪認定。異議人於上開時地肇事後，既不先儘快報請警察機
    關到場處理，復於駕駛上開自用小客車逕行離去上開現場時
    ，另以因恐簡經瑋係不良份子云云，而留下上開內容不留之
    字條，顯係先後矛盾之舉措，自不足為有利異議人認定之依
    據，至為顯然。綜上所述，本件原處分機關以異議人上開肇
    事逃逸之違規行為明確，依道路交通管理處罰條例第62條第
    1 項及第67條第1 項之規定，裁處異議人吊銷其駕駛執照，
    並終身不得考領駕駛執照，揆諸上述，自應無任何違法或不
    當之處，至為灼然。茲本件異議人不服原處分機關所為上開
    裁決書之處分，聲明異議，而空言指摘云云，揆諸上述，為
    無理由，應予駁回。
據上論斷，應依道路交通案件處理辦法第19條，裁定如主文。
中    華    民    國    95    年    3     月    2     日
                    交通法庭  法  官  林 晏 鵬
上列正本證明與原本無異。
如不服本裁定，應於裁定送達後五日內向本院提出抗告狀。
                              書記官  陳 君 偉
中    華    民    國    95    年    3     月    2     日


司法院資訊處製作；財團法人民間司法改革基金會備份。
